臺灣臺南地方法院刑事判決　　　　　　100年度簡上字第269號
上　訴　人　臺灣臺南地方法院檢察署檢察官
被　　　告　林川城
上列上訴人即被告因公共危險案件，不服本院刑事簡易庭100年
度簡字第2166號中華民國100年9月29日第一審判決（起訴案號：
100年度偵字第10958號），提起上訴，本院管轄之第二審合議庭
判決如下：
    主  文
上訴駁回。
    事  實
    及理由
一、本院審理結果，認第一審簡易判決認事、用法及量刑均無不
    當，應予維持，並引用第一審簡易判決書及檢察官聲請簡易
    處刑書記載之事實、證據及理由（如附件）。
二、原審以上訴人即被告罪證明確，依刑事訴訟法第449條第2項
    、第454條第2項、刑法第28條、第306條第1項、第304條第1
    項、第55條、第41條第1項前段、第74條第1項第1項第2款、
    刑法施行法第1條之1之規定，量處拘役25日，並諭知易科罰
    金之折算標準，及宣告緩刑2年，本院經核原判決認事用法
    ，並無不合，量刑亦稱妥適。檢察官上訴意旨略以：被告林
    川城與共犯黃啟峰、王忠城等人共同觸犯刑法第304條強制
    罪及同法第306條之侵入建築物罪，共犯黃啟峰、王忠城2人
    僅在旁協助，依據本院99年度簡字第2495號刑事判決，黃啟
    峰、王忠城2人尚且分別被判處拘役30日、25日，不得緩刑
    ，惟被告係駕駛拖吊車將告訴人持有之車號3896-FF號自小
    客車（下稱上開車輛）拖離告訴人之車庫，犯罪情節較重大
    ，且被告迄今仍未向告訴人表示歉意，亦未達成和解，犯後
    態度顯然不佳，原審卻僅判處被告拘役25日，併緩刑2年，
    量刑顯有失當。惟查：關於刑之量定，係實體法上賦予法院
    得為自由裁量之事項，倘其未有逾越法律所規定之範圍，除
    顯有失出失入等科罰與罪責不相當之情形外，應予尊重，不
    得任意加以指摘。本件被告林川城為拖吊車司機，雖為駕駛
    吊車將上開車輛拖離告訴人車庫之人，然其係受共犯黃啟峰
    委任而前往拖吊上開車輛，且有黃啟峰任職之鴻捷管理顧問
    有限公司之車輛取回授權書、楊火木書立之協尋委託書等在
    卷足按，就外觀上而言，黃啟峰等人確實有取回上開車輛之
    權限，而上開車輛之占有人是否有合法權利、黃啟峰等人是
    否有權拖吊、以及是否具有進入告訴人車庫之權限等，被告
    並無實質審查之權限及能力，是其犯罪情節顯較共犯黃啟峰
    、王忠城為輕，故原審判處較黃啟峰為輕，與王中城相同之
    刑度，尚無不當；且被告之前科紀錄確實符合宣告緩刑之要
    件，而其於審判程序中均坦承犯行，態度良好，顯有悔悟之
    意，原審因而認其無再犯之虞，而宣告緩刑2年，並無違法
    ，亦無不當。綜上，原審已就被告林川城犯行之不法內涵相
    關之一切情狀為謹慎之裁量，並無違法或顯然失出失入，亦
    無何科罰與罪責不相當之瑕疵可指，檢察官上訴指摘原審法
    院量刑失當，為無理由，應予駁回。
據上論斷，應依刑事訴訟法第455條之1第1項、第3項、第373 條
、第368條，判決如主文。
本案經檢察官鄭葆琳到庭執行職務。
中    華    民    國     100     年   12   月   20   日
                  刑事第一庭  審判長  法  官  鄧希賢

                                      法  官  陳振謙
                                      法  官  高如宜
以上正本證明與原本無異。
本件不得上訴。
                                      書記官  陳慧玲
中    華    民    國   100    年    12    月    26    日